臺灣高等法院臺中分院民事裁定
110年度抗字第136號
抗  告  人  張海銘  

相  對  人  曾怡雯  

            新鑫股份有限公司

上  一  人
法定代理人  許國興  
相  對  人  臺灣新光商業銀行股份有限公司

法定代理人  李增昌  
相  對  人  遠東國際商業銀行股份有限公司


法定代理人  侯金英  

                      住○○市○○區○○路○段000巷0弄                          00號0樓
相  對  人  施耀  
            苗栗縣政府稅務局

上  一  人
法定代理人  黃國樑  
上列當事人間聲請停止強制執行事件，抗告人對於民國110年2月
26日臺灣苗栗地方法院110年度聲字第13號裁定關於命供擔保金
額部分提起抗告，本院裁定如下：
    主  文
抗告駁回。
抗告程序費用由抗告人負擔。
    理  由
一、聲請及抗告意旨略以：
　㈠相對人（除曾怡雯外）持執行名義聲請強制執行，經原法院
    以109年度司執助字第583號強制執行事件受理在案（下稱系
    爭執行事件），其執行標的物如原裁定附表一所示不動產（
    下稱系爭不動產）實為抗告人所有，非相對人曾怡雯所有。
    抗告人已對相對人等提起第三人異議之訴，經原法院以110
    年度訴字第66號審理中（下稱本案訴訟），爰依強制執行法
    第18條第2項規定，聲請停止系爭執行事件之強制執行。
　㈡抗告人目前待業中，無力繳納原裁定所定之擔保金新臺幣（
    下同）117萬元。為此，提起抗告，並聲明：原裁定關於命
    供擔保金額部分廢棄。
二、按有提起異議之訴時，法院因必要情形或依聲請定相當並確
    實之擔保，得為停止強制執行之裁定，強制執行法第18條第
    2項定有明文。又法院依強制執行法第18條第2項定擔保金額
    而准許停止強制執行之裁定者，該項擔保係備供債權人因停
    止執行所受損害之賠償，其數額應依標的物停止執行後，債
    權人未能即時受償或利用該標的物所受之損害額，或其因另
    供擔保強制執行所受之損害額定之，非以標的物之價值或其
    債權額為依據（最高法院86年度台抗字第442號民事裁定要
    旨參照）。法院依上開規定，以裁定命債務人供擔保後停止
    強制執行，其擔保金額之多寡應如何認為相當，原屬於法院
    職權裁量之範圍，如已斟酌債權人因停止強制執行不當所應
    受之損害為衡量之標準，即非當事人所可任意指摘（最高法
    院98年度台抗第162號民事裁定要旨參照）。
三、經查：
  ㈠抗告人於系爭執行事件之強制執行程序開始後，對相對人提
    起第三人異議之訴，經本案訴訟審理中，抗告人依強制執行
    法第18條第2項規定聲請供擔保後停止系爭執行事件之強制
    執行程序，業經原裁定准許。
　㈡依原裁定附表二所示，相對人新鑫股份有限公司、臺灣新光
    商業銀行股份有限公司、遠東國際商業銀行股份有限公司、
    施耀勲及苗栗縣政府稅務局於系爭執行事件所聲請執行之債
    權額共計9,500,285元，而系爭不動產之價值，依系爭執行
    事件所定第二次拍賣之最低拍賣價格合計僅為540萬元（計
    算式：4,400,000＋680,000＋320,000＝5,400,000），堪認相
    對人（除曾怡雯外）於系爭執行事件所得受償之債權額至多
    為540萬元。
　㈢本院審酌相對人（除曾怡雯外）因停止系爭執行事件之強制
    執行程序可能遭受之損害，為延後取得該540萬元為使用、
    收益之不利益，應以週年利率百分之5計算相當於利息之損
    害。再佐以抗告人提起之本案訴訟已繫屬原法院，訴訟標的
    價額逾150萬元，此有原法院110年度訴字第66號民事裁定在
    卷可稽，得上訴於第三審法院。參酌各級法院辦案期限實施
    要點之規定，第一、二、三審通常程序審判案件之辦案期限
    分別為1年4月、2年、1年，共計4年4月，依週年利率百分之
    5計算，相對人因停止系爭執行事件之強制執行程序可能遭
    受之損害約為117萬元（計算式：5,400,000×5% ×(4＋4/12)＝
    1,170,000）。原裁定據此酌定本件之擔保金額為117萬元，
    應屬適當。又擔保金額之多寡應如何認為相當，屬法院職權
    裁量之範圍，非當事人所得任意指摘。上開擔保金既已考量
    相對人未及時受償所受損害，揆諸上開說明，尚無違誤。抗
    告人以其經濟因難，無力繳納擔保金，而指摘原裁定命供擔
    保金過高云云，非酌定擔保金應考量事由，並不可採。
　㈣至於抗告人主張其係遭曾怡雯之同夥０００詐騙云云，核屬本案
    訴訟之主張，與本件停止系爭執行事件之強制執行程序無涉
    ；另抗告人依強制執行法第10條第1項規定，請求債權人同
    意延緩系爭執行事件之強制執行，係屬強制執行程序事項，
    亦非本院所得審酌，附此敘明。
四、綜上所述，原裁定准抗告人供擔保117萬元後，系爭執行事
    件之強制執行程序於本案訴訟終結（裁判確定、和解、移付
    調解成立、撤回起訴）前應暫予停止，核無違誤。抗告意旨
    指摘原裁定關於命供擔保金額部分不當，求予廢棄，為無理
    由，應予駁回。
五、結論：本件抗告為無理由，爰裁定如主文。
中　　華　　民　　國　　110 　年　　4 　　月　　30　　日
                民事第五庭    審判長法  官  許秀芬
                                    法  官  吳崇道
                                    法  官  游文科
正本係照原本作成。
再為抗告應以適用法規顯有錯誤為理由。
如提起再抗告，應於裁定送達後10日內向本院提出抗告理由狀（
須按照他造人數附具繕本），並繳納抗告裁判費新臺幣1,000元
，同時委任律師或具有律師資格之關係人為代理人。
                                    書記官  金珍華

中　　華　　民　　國　　110 　年　　4 　　月　　30　　日